臺灣臺北地方法院刑事判決
111年度審交簡上字第57號
上  訴  人  臺灣臺北地方檢察署檢察官
被      告  楊自水



上列被告因過失傷害案件，檢察官不服本院中華民國111年5月13
日111年度審交簡字第106號，第一審刑事簡易判決（起訴案號：
臺灣臺北地方法院檢察署110年度調偵字第2690號），提起上訴
，本院管轄第二審之合議庭判決如下：
    主      文
上訴駁回。
楊自水緩刑貳年。
    事實及理由
一、本案經本院第二審合議庭審理結果，認第一審簡易判決以被
    告楊自水犯刑法第284條前段過失傷害罪，依刑法第284條前
    段、第62條前段、第41條第1項前段等規定，判處拘役40日
    ，如易科罰金，以新臺幣（下同）1,000元折算1日。核其認
    事用法及量刑均無不當，應予維持，並引用如附件一第一審
    刑事簡易判決書之記載外，就證據部分補充：
　㈠被告於本院準備程序及審理期日之自白（見本院111年度審交
    簡上字第57號卷，下稱交簡上卷，第44頁）。
　㈡被告庭呈民國111年9月27日與告訴人楊詠元之和解書及於第
    一審判決後所提出之刑事撤回告訴狀（見交簡上卷第47頁、
    第49頁）　
二、檢察官上訴意旨略以：被告之行為造成告訴人受有頭部外傷
    及下背部挫傷、拉傷之傷害，亦有頸椎神經損傷、頸椎退化
    性脊椎炎伴有神經根病變等嚴重傷害，導致告訴人無法謀生
    工作，生活陷入困頓，且被告迄今未與告訴人達成和解，原
    審未考量刑法第57條第9款、第10款之規定，判決量刑過輕
    ，請求撤銷原判決等語。
三、駁回上訴之理由：
　㈠按量刑輕重，屬法院得依職權自由裁量之事項，苟其量刑已
    以行為人之責任為基礎，並斟酌刑法第57條各款所列情狀，
    在法定刑度內，酌量科刑，無偏執一端，致明顯失出失入情
    形，自不得指為不當或違法（最高法院103年度台上字第291
    號、第331號判決意旨參照）；且在同一犯罪事實與情節，
    如別無其他加重或減輕之原因，下級審量定之刑，亦無過重
    或失輕之不當情形，則上級審法院對下級審法院之職權行使
    ，原則上應予尊重（最高法院85年度台上字第2446號判決意
    旨參照）。
　㈡查原審判決業已敘明以行為人責任為基礎，審酌被告之犯後
    態度、過失情節、前科素行、告訴人所受傷害、當時因賠償
    金額差距未能與告訴人達成和解及被告自述之智識程度、家
    庭生活經濟狀況等一切情狀，量處拘役40日，並諭知如易科
    罰金以1,000元折算1日。經核原判決認事用法均無違誤，量
    刑時係基於行為人之責任基礎，斟酌刑法第57條所列各款情
    狀，而為刑之量定，既未逾越法定刑之範圍，並與被告罪責
    程度相稱，尚無裁量逾越或濫用之違法情事，是檢察官上訴
    所稱原審量刑過輕，未考量刑法第57條第9款、第10款之規
    定，指摘原判決不當，為無理由，應予駁回。
四、緩刑宣告之說明：
　　查被告前未曾因故意犯罪受有期徒刑以上刑之宣告乙節，有
    卷附臺灣高等法院被告前案紀錄表可按（見交簡上卷第75頁
    ），被告犯後坦承犯行，顯知所警惕，就損害賠償部分，被
    告已與告訴人達成和解並履行完畢，告訴人亦表示就給予被
    告緩刑機會沒有意見等語（見交簡上卷第47頁、第71頁至第
    72頁），是被告確有盡力彌補告訴人所受損失之誠，堪認經
    此偵審程序及刑之宣告，被告當知所警惕，恪遵道路交通安
    全規則，謹慎駕駛，信無再犯之虞，是就原審宣告之刑以暫
    不執行為適當，爰依刑法第74條第1項第1款之規定宣告緩刑
    2年。
據上論斷，應依刑事訴訟法第455條之1第3項、第368條、第373
條，判決如主文。
本案經檢察官楊大智提起公訴，檢察官許祥珍提起上訴，檢察官
李明哲到庭執行職務。
中　　華　　民　　國　　111 　年　　12　　月　　20　　日
　　　　　　刑事第二十一庭審判長法　官  程克琳
　　　　　　　　　　　　　　　　法　官  倪霈棻
　　　　　　　　　　　　　　　　法  官  劉俊源
上正本證明與原本無異。
本判決不得上訴。
　　　　　　　　　　　　　　　　書記官　潘美靜
中　　華　　民　　國　　111 　年　　12　　月　　20　　日
附件一：
臺灣臺北地方法院刑事簡易判決
111年度審交簡字第106號
公  訴  人  臺灣臺北地方檢察署檢察官
被　　　告　楊自水　男　（民國00年0月00日生）
　　　　　　　　　　身分證統一編號：Z000000000號
　　　　　　　　　　住金門縣○○鎮○○里00鄰○○00號
　　　　　　　　　　居新北市○○區○○路0段000巷00號9樓
上列被告因過失傷害案件，經檢察官提起公訴（110年度調偵字
第2690號），被告於本院準備程序中自白犯罪（111年度審交易
字第46號），經本院認宜以簡易判決處刑，爰不經通常程序，逕
以簡易判決處刑如下：
    主  文
楊自水犯過失傷害罪，處拘役肆拾日，如易科罰金，以新臺幣壹
仟元折算壹日。
    事實及理由
一、本案事實及證據，除事實部分關於告訴人楊詠元傷勢補充「
    頸椎神經損傷、頸椎退化性脊椎炎伴有神經根病變」；證據
    部分增列「被告於本院審理時之自白（見審交易字卷第33頁
    ）」、「臺北市立聯合醫院中興院區民國110年1月23日診斷
    證明書（見偵字卷第29頁）」及「案發地點Google街景圖（
    見審交易字卷第35頁）」之外，餘均引用檢察官起訴書之記
    載（如附件）。 
二、論罪科刑：
  ㈠法律適用：
    核被告所為，係犯刑法第284條第1項前段之過失傷害罪。
  ㈡量刑審酌：
　  爰以行為人責任為基礎，審酌被告駕駛營業小客車未遵守交
    通規則，貿然違規迴車而肇生本案事故，致告訴人受傷，實
    有不該，兼衡被告犯後坦承犯行惟未賠償告訴人所受損害之
    態度（被告於審理時陳稱除任意險理賠核定約新臺幣【下同
    】5、6萬元外，其願再賠償5、6萬元，因與告訴人所請求之
    至少賠償50、60萬元尚有相當差距等情）、告訴人傷勢輕重
    程度、被告於審理程序時自陳高中肄業之智識程度、離婚、
    需扶養母親及中度身心障礙弟弟、罹有癌症等生活狀況，暨
    其犯罪手段及無何前科之素行等一切情狀，量處如主文所示
    之刑，並諭知易科罰金之折算標準。
三、依刑事訴訟法第449條第2項、第3項、第454條第2項（依法
    院辦理刑事訴訟案件應行注意事項第159點，判決書據上論
    結部分，得僅引用應適用之程序法條），逕以簡易判決處刑
    如主文。
四、如不服本判決，得自收受送達之翌日起20日內向本院提出上
    訴狀，上訴於本院第二審合議庭（須附繕本）。
本案經檢察官楊大智提起公訴，檢察官呂俊儒到庭執行職務。
中　　華　　民　　國　　111 　年　　5 　　月　　13　　日
  　　　　　　　　刑事第二十庭  法　官  賴鵬年 
以上正本證明與原本無異。 
如不服本判決應於收受送達後20日內向本院提出上訴書狀，並應
敘述具體理由；其未敘述上訴理由者，應於上訴期間屆滿後20日
內向本院補提理由書（均須按他造當事人之人數附繕本）「切勿
逕送上級法院」。告訴人或被害人如對於本判決不服者，應具備
理由請求檢察官上訴，其上訴期間之計算係以檢察官收受判決正
本之日期為準。 因疫情而遲誤不變期間，得向法院聲請回復原
狀。
                               書記官　萬可欣
中　　華　　民　　國　　111 　年　　5 　　月　　13　　日
附錄本案論罪科刑法條全文：
中華民國刑法第284條
因過失傷害人者，處1年以下有期徒刑、拘役或10萬元以下罰金
；致重傷者，處3年以下有期徒刑、拘役或30萬元以下罰金。
附件：
臺灣臺北地方檢察署檢察官起訴書
110年度調偵字第2690號
    被    告　楊自水　男　民國00年0月00日生
                      籍設金門縣○○鎮○○里0鄰○○000號
                      現住○○市○○區○○路○段000巷00
                      號9樓
                      國民身分證統一編號：Z000000000號
上列被告因過失傷害案件，業經偵查終結，認應提起公訴，茲將
犯罪事實及證據並所犯法條分敘如下：
        犯罪事實
楊自水於民國110年1月1日3時7分前後，駕駛車號000-0000號營
業小客車沿臺北市大安區市民大道三段之慢車道由西往東駛至八
德路二段路口時，本應注意遵守禁止迴轉標示之規定，不得於該
處迴轉，更應注意如執意違規迴轉，亦應於迴轉前注意看清無來
往車輛始行迴車，以避免危險之發生，且依當時情形，復無任何
不能注意之情事，竟疏於注意遵守上述安全規定而貿然違規迴車
，適有楊詠元駕駛TDF-6011號營業小客車沿市民大道三段之快車
道由西往東駛至，見狀不得不緊急煞車，致其頭部撞及車廂上方
而受有頭部外傷及下背挫傷拉傷等傷害。案經楊詠元訴由臺北市
政府警察局大安分局報告偵辦。
        證據並所犯法條
一、被告楊自水上揭過失傷害之犯罪事實，有以下之證據足以證
    明，被告犯行足堪認定。
  （一）證人即告訴人楊詠元於警詢偵查中之陳述；
  （二）道路交通事故調查報告表、道路交通事故現場圖、臺北
        市政府警察局大安分局交通分隊交通事故談話紀錄及道
        路交通事故補充資料表；
  （三）臺北市政府警察局道路交通事故初步分析研判表；
  （四）臺北市政府警察局編號NBCE502-01、LADA016-04道路監
        視器錄影畫面；
  （五）臺北市立聯合醫院中興院區病歷及該院醫師出具之診斷
        證明書；
  （六）被告不利於己之陳述。
二、核被告所為，係犯刑法第284條前段之過失傷害罪嫌，請依
    法酌情論科。
三、依刑事訴訟法第251條第1項提起公訴。
    此    致
臺灣臺北地方法院
中　　華　　民　　國　 110　　年　　12　　月　　20　　日
                        檢　察　官   楊   大   智
本件正本證明與原本無異
中　　華　　民　　國　 110　　年　　12　　月　　30　　日
　                      書  記  官   廖   郁   婷　
附錄本案所犯法條全文
中華民國刑法第284條
因過失傷害人者，處 1 年以下有期徒刑、拘役或 10 萬元以下
罰金；致重傷者，處 3 年以下有期徒刑、拘役或 30 萬元以下
罰金。